臺灣南投地方法院刑事判決
110年度易字第268號
公  訴  人  臺灣南投地方檢察署檢察官
被      告  林哲源


上列被告因竊盜等案件，經檢察官提起公訴（110年度偵字第657
2號），被告於準備程序中就被訴事實為有罪之陳述，經告知簡
式審判程序之旨，並聽取公訴人及被告之意見後，由本院裁定改
行簡式審判程序，判決如下：   
    主  文
林哲源犯竊盜罪，累犯，處有期徒刑肆月，如易科罰金，以新臺
幣壹仟元折算壹日，未扣案神像壹座沒收，如全部或一部不能沒
收或不宜執行沒收時，追徵其價額。又犯竊盜罪，累犯，處有期
徒刑參月，如易科罰金，以新臺幣壹仟元折算壹日，未扣案面額
新臺幣貳佰元之五倍卷壹張沒收，如全部或一部不能沒收或不宜
執行沒收時，追徵其價額。應執行有期徒刑伍月，如易科罰金，
以新臺幣壹仟元折算壹日。又犯侮辱公務員罪，累犯，處拘役參
拾日，如易科罰金，以新臺幣壹仟元折算壹日。
    事  實
一、林哲源意圖為自己不法所有，基於竊盜犯意，分別為下列犯
    行：㈠於民國110年10月6日凌晨2時5分許，騎乘車牌號碼000
    -000號普通重型機車，至南投縣○○鎮○○巷0號「克明宮」，
    以不詳方式進入克明宮後，徒手竊取太子爺神像1尊得手。㈡
    於110年11月27日19、20時許，進入南投縣○○鎮○○街00號「
    連興宮」內夜宿，於翌（28）日凌晨4時36分許，徒手竊取
    連興宮油香箱內之面額新臺幣（下同）200元之5倍卷1張得
    逞。嗣於同日凌晨5時45分許，塗誥樟到連興宮打掃，查覺
    林哲源躺臥在連興宮3樓倉庫下方，遂報警處理。
二、警方於110年11月28日11時到場後，李哲源與警方發生爭執
    ，在與警方拉扯過程中，嗣後經警發現林哲源持有裝有疑似
    毒品之盒子（林哲源所涉持有毒品案件，另案偵查中，不在
    本案審理範圍），警方遂欲逮捕林哲源，於逮捕過程中，林
    哲源竟基於侮辱公務員之犯意，對依法執行公務之公務員即
    員警，當場以台語「幹你娘機掰」等語辱罵之。
三、案經南投縣政府警察局竹山分局報告臺灣南投地方檢察署檢
    察官偵查起訴。
    理  由
一、程序事項：
  ㈠按除被告所犯為死刑、無期徒刑、最輕本刑為3年以上有期徒
    刑之罪或高等法院管轄第一審案件者外，於第一次審判期日
    前之準備程序進行中，被告先就被訴事實為有罪之陳述時，
    審判長得告知被告簡式審判程序之旨，並聽取當事人、代理
    人、辯護人及輔佐人之意見後，裁定進行簡式審判程序；又
    受命法官行準備程序，與法院或審判長有同一之權限，刑事
    訴訟法第273條之1第1項、第279條第2項前段分別定有明文
    。查本案被告林哲源所犯係死刑、無期徒刑、最輕本刑為3
    年以上有期徒刑或高等法院管轄第一審案件以外之罪，其等
    於審判中就被訴事實為有罪之陳述，經法官告知簡式審判程
    序之旨，並聽取公訴人、被告之意見後，本院認為適宜簡式
    審判程序，依刑事訴訟法第273條之1第1項規定，裁定改行
    簡式審判程序，先予敘明。
  ㈡又簡式審判程序之證據調查，不受刑事訴訟法第159條第1項
    規定之限制，參諸刑事訴訟法第273條之2規定甚明。因此有
    關傳聞證據之證據能力限制規定無庸予以適用，且本案各項
    證據均無非法取得之情形，故本案以下所引證據，均得作為
    認定事實之證據。
二、認定犯罪事實所憑證據及理由：訊據被告林哲源於審理中對
    前揭犯罪事實坦承不諱，核與證人劉清陽、塗誥樟於警詢時
    之證述情節大致相符；並有南投縣政府警察局竹山分局涉案
    影像時序表暨監視器影像擷圖、牌照號碼885-PWG號車輛詳
    細資料報表、蒐證影像擷圖4幀暨查獲照片7幀、監視器影像
    擷圖13幀、竹山派出所110年11月28日職務報告、警方密錄
    器勘驗筆錄（見警卷第8-16、37-42、45-52頁，偵卷第42-4
    3頁）等件附卷可稽；足徵被告上開任意性自白與事實相符
    ，則被告前揭犯行，均堪認定，本案事證明確，應依法論科
    。
三、論罪科刑之理由：　　
  ㈠新舊法比較：查被告犯罪事實欄所示行為後，刑法第140條
    業於民國111年1月12日修正公布，並自同年月14日施行生效
    ，刑法第140條第1項原規定：「於公務員依法執行職務時，
    當場侮辱或對於其依法執行之職務公然侮辱者，處6月以下
    有期徒刑、拘役或3千元以下罰金。」，修正後刑法第140條
    刪除原第2項之規定，並修正為：「於公務員依法執行職務
    時，當場侮辱或對於其依法執行之職務公然侮辱者，處一年
    以下有期徒刑、拘役或十萬元以下罰金。」。由是可知，修
    正後之刑法第140條規定，提高有期徒刑及罰金金額之上限
    ，故經新舊法比較結果，修正後之規定未較有利被告，依刑
    法第2條第1項前段規定，自應適用被告行為時即修正前刑法
    第140條第1項之規定論處，合先敘明。
  ㈡核被告所為，就犯罪事實欄㈠、㈡部分，係犯刑法第320條第1
    項之竊盜罪；又就犯罪事實欄部分，係犯修正前同法第140
    條第1項前段之侮辱公務員罪。又被告前揭犯行間，犯意各
    別、行為互殊，應予分論併罰。
  ㈢查被告於108年間因毒品危害防制條例案件，經臺灣彰化地方
    法院以108年度簡字第1283號判決處有期徒刑2月確定，於10
    8年11月5日易科罰金執行完畢等情，有臺灣高等法院被告前
    案紀錄表在卷可佐，足認被告於受有期徒刑執行完畢，於5
    年以內故意再犯本案有期徒刑以上之罪，為累犯；復參其所
    犯前開案件與本案均屬故意犯罪，足見被告對刑罰反應能力
    薄弱，而無司法院釋字第775號所指罪刑不相當之情形，爰
    依刑法第47條第1項之規定加重其刑。
  ㈣爰以行為人責任為基礎，審酌被告正值壯年，並非無謀生能
    力，竟仍不思循正途以獲取財物，而以上開不正方法竊取他
    人財物，顯然缺乏尊重他人財產權之觀念，且明知到場處理
    糾紛之警員，為依法執行職務之公務員，竟以前揭言詞辱罵
    到場員警，漠視國家法治及公務員公權力之正當行使，所為
    實屬不該；兼衡其終知坦承犯行，然迄今仍未與被害人等達
    成和解或調解並賠償其等所受損失之犯後態度；暨其自陳高
    中肄業之智識程度、擔任粗工、經濟狀況勉持、與家人同住
    、有高齡父母需要扶養等家庭生活狀況，分別量處如主文所
    示之刑，並均諭知易科罰金之折算標準，且就有期徒刑部分
    定其應執行如主文所示之刑，暨諭知如易科罰金之折算標準
    ，以資懲儆。
四、沒收部分：未扣案犯罪事實欄㈠、㈡所示遭竊之神像及面額2
    00元之五倍卷，分別係被告自克明宮、連興宮處所竊得之財
    物，分屬被告為如犯罪事實欄㈠、㈡竊盜犯行之犯罪所得之
    物，且未據扣案，均依刑法第38條之1第1項之規定，分別於
    被告所犯各次罪名項下宣告沒收，如全部或一部不能沒收或
    不宜執行沒收時，依同條第3項之規定，追徵其價額。
據上論斷，應依刑事訴訟法第273條之1第1項、第299條第1項前
段，判決如主文。
本案經檢察官張姿倩提起公訴；檢察官林孟賢到庭執行職務。
中　　華　　民　　國　　111 　年　　3 　　月　　4 　　日
　　　　　　　　　刑事第二庭    法　官　劉彥宏
以上正本與原本無異。
如不服本判決應於收受送達後20日內向本院提出上訴書狀，並應
敘述具體理由；其未敘述上訴理由者，應於上訴期間屆滿後20日
內向本院補提理由書（均須按他造當事人之人數附繕本）「切勿
逕送上級法院」。
告訴人或被害人如對於本判決不服者，應具備理由請求檢察官上
訴，其上訴期間之計算係以檢察官收受判決正本之日期為準。
                                書記官  劉  綺 
中　　華　　民　　國　　111 　年　　3 　　月　　7 　　日
　　　　　　　　　
附錄本案論罪科刑法條全文：
修正前中華民國刑法第140條
於公務員依法執行職務時，當場侮辱或對於其依法執行之職務公
然侮辱者，處6月以下有期徒刑、拘役或 3 千元以下罰金。
對於公署公然侮辱者，亦同。
中華民國刑法第320條
意圖為自己或第三人不法之所有，而竊取他人之動產者，為竊盜
罪，處5年以下有期徒刑、拘役或50萬元以下罰金。
意圖為自己或第三人不法之利益，而竊佔他人之不動產者，依前
項之規定處斷。
前二項之未遂犯罰之。